臺灣高雄地方法院刑事判決
111年度審交易字第195號
公  訴  人  臺灣高雄地方檢察署檢察官
被      告  莊俊博



上列被告因公共危險案件，經檢察官提起公訴（111年度偵字第4
945號），被告於審理程序中對被訴事實為有罪之陳述，經本院
裁定進行簡式審判程序，判決如下：
    主  文
莊俊博駕駛動力交通工具而有吐氣所含酒精濃度達每公升零點二
五毫克以上，累犯，處有期徒刑拾月。
    事  實
一、莊俊博於民國111年1月28日17時許起至同日時20分許止，在
    高雄市○○區○○街0巷00號住處，飲用啤酒，其知悉飲酒過量
    無法安全駕駛動力交通工具及酒後騎車具有高度肇事危險性
    ，竟仍騎乘車牌號碼000-0000號普通重型機車上路。嗣於同
    （28）日17時25分許，行經高雄市前鎮區康和路與鎮東一街
    之交岔路口時，因闖紅燈為警攔查；經警發覺莊俊博身上有
    酒味，遂於同日17時30分對莊俊博施以酒測，測得莊俊博之
    吐氣所含酒精濃度達每公升0.33毫克，始悉上情。
二、案經高雄市政府警察局前鎮分局報告臺灣高雄地方檢察署檢
    察官偵查起訴。
    理  由
一、本件被告莊俊博所犯非死刑、無期徒刑、最輕本刑為三年以
    上有期徒刑之罪，或高等法院管轄第一審之案件，被告於本
    院準備程序進行中，對被訴事實為有罪之陳述，經告以簡式
    審判程序之旨，並聽取檢察官、被告之意見後，本院裁定改
    依簡式審判程序進行審理，是本件之證據調查，依刑事訴訟
    法第273條之2規定，不受同法第159條第1項、第161條之2、
    第161條之3、第163條之1及第164條至第170條規定之限制。
二、上開事實，業據被告莊俊博於警詢、偵訊及本院審理時坦承
    不諱，且有高雄市政府警察局前鎮分局復興路派出所酒精測
    試報告、財團法人台灣商品檢測驗證中心呼氣酒精測試器檢
    定合格證各1份在卷可稽，足認被告之自白與事實相符。故
    本件事證明確，被告犯行洵堪認定，應依法論科。
三、按行為後法律有變更者，適用行為時之法律。但行為後之法
    律有利於行為人者，適用最有利於行為人之法律，刑法第2
    條第1項定有明文。查被告為本案行為後，刑法第185條之3
    業於111年1月28日修正公布施行，並於同年月30日生效。修
    正後刑法第185條之3第1項第1款之不能安全駕駛動力交通工
    具罪之法定刑業由「2年以下有期徒刑，得併科20萬元以下
    罰金」，修正為「3年以下有期徒刑，得併科30萬元以下罰
    金」，經比較新舊法之規定，修正後刑法第185條之3第1項
    第1款之規定並未有利於被告，依據前揭規定，應適用修正
    前刑法第185條之3第1項第1款之規定論處。
四、核被告莊俊博所為，係犯修正前刑法第185條之3第1項第1款
    之吐氣所含酒精濃度達每公升0.25毫克以上而駕駛動力交通
    工具罪。
五、被告前因不能安全駕駛致生公共危險罪，分別經本院以108
    年度交簡字第3023號、108年度交簡字第3455號判決判處有
    期徒刑5月（另併科罰金）、6月確定，上開2罪嗣經本院以1
    09年度聲字第633號裁定定應執行有期徒刑10月確定，並於1
    10年1月2日縮刑期滿執行完畢（接續執行罰金易服勞役，於
    110年1月5日出監）等情，有臺灣高等法院被告前案紀錄表
    在卷可稽，其於有期徒刑執行完畢後，5年以內，故意再犯
    本件有期徒刑以上之罪，為累犯，且無刑法第59條規定得減
    輕之情形，而適用累犯加重時，亦無超過其所應負擔罪責之
    情事，參酌司法院大法官釋字第775號解釋意旨，應依刑法
    第47條第1項之規定加重其刑。
六、本院審酌被告除上開論以累犯之前科外，尚有多次不能安全
    駕駛致交通危險罪經判刑確定之案件，有上述前案紀錄表1
    份可查，顯見被告知悉酒後騎車，對一般往來之公眾及駕駛
    人自身具有高度危險性，卻漠視自身安危，罔顧公眾之安全
    ，再度為警查獲酒後騎車上路，動機及行為均可議；且本件
    被告酒後騎車竟闖越紅燈號誌，益證被告規範遵守性欠佳，
    其酒後騎車之危險性較高。惟考量被告坦承犯行，本案測得
    被告之吐氣所含酒精濃度為每公升0.33毫克；幸未肇事；且
    兼衡以被告於警詢時自承之智識程度、家庭經濟狀況及公訴
    檢察官具體求處有期徒刑10月，被告雖認為過重，但本案是
    被告第七次為警查獲酒後騎車，顯見先前得以易科罰金之刑
    度，均無法達到預防被告再犯之刑罰功能等一切情狀，量處
    如主文所示之刑。
據上論斷，應依刑事訴訟法第273條之1第1項、第299條第1項前
段，刑法第2條第1項前段、（修正前）第185條之3第1項第1款、
第47條第1項，刑法施行法第1條之1第1項，判決如主文。
本案經檢察官劉穎芳提起公訴；檢察官范文欽到庭執行職務。
中　　華　　民　　國　　111 　年　　4 　　月　　28　　日
                  刑事第五庭    法  官  陳川傑
以上正本證明與原本無異。
如不服本判決應於收受送達後20日內向本院提出上訴書狀，並應
敘述具體理由；如未敘述上訴理由者，應於上訴期間屆滿後20日
內向本院補提理由書（均須按他造當事人之人數附繕本）「切勿
逕送上級法院」。
中　　華　　民　　國　　111 　年　　4 　　月　　28　　日
                                書記官  黃挺豪
附錄本案所犯法條：
《111年1月28日修正前中華民國刑法第185條之3第1款》
駕駛動力交通工具而有下列情形之一者，處二年以下有期徒刑，
得併科二十萬元以下罰金：
一、吐氣所含酒精濃度達每公升零點二五毫克或血液中酒精濃度
    達百分之零點零五以上。
二、有前款以外之其他情事足認服用酒類或其他相類之物，致不
    能安全駕駛。
三、服用毒品、麻醉藥品或其他相類之物，致不能安全駕駛。
因而致人於死者，處三年以上十年以下有期徒刑；致重傷者，處
一年以上七年以下有期徒刑。
曾犯本條或陸海空軍刑法第五十四條之罪，經有罪判決確定或經
緩起訴處分確定，於五年內再犯第一項之罪因而致人於死者，處
無期徒刑或五年以上有期徒刑；致重傷者，處三年以上十年以下
有期徒刑。